臺灣臺中地方法院小額民事判決
111年度豐小字第53號
原      告  潘怡君  


訴訟代理人  蔣懷忠  
被      告  王志誠  

上列當事人間請求清償借款事件，本院於民國111年1月27日言詞
辯論終結，判決如下：
    主      文
被告應給付原告新臺幣99,000元，及自民國111年1月8日起至清
償日止，按年息百分之5計算之利息。
訴訟費用新臺幣1,000元由被告負擔。
本判決得假執行。
    事實及理由
一、原告主張：被告於民國108年2月21日向原告借款新臺幣(下
    同)80,000元，又於109年1月至2月間陸續向原告借款共計19
    ,000元（下合稱系爭借款），經原告多次向被告請求還款，
    被告均藉故推諉，迄今均尚未清償系爭借款，爰依消費借貸
    之法律關係請求被告如數清償等語，並聲明：被告應給付原
    告99,000元，及自起訴狀繕本送達翌日起至清償日止，按年
    息百分之5計算之利息。
二、被告則以：系爭借款是被告之朋友「順哥」委託其去向原告
    借的，其中80,000元是向原告拿現金，19,000元是原告匯款
    至被告帳戶，被告之後有將99,000元拿給「順哥」，是順哥
    沒有還錢等語，資為抗辯。並聲明：原告之訴駁回。
三、本院得心證之理由：
  ㈠按當事人主張有利於己之事實者，就其事實有舉證之責任。
    但法律別有規定，或依其情形顯失公平者，不在此限，民事
    訴訟法第277條定有明文。次按稱消費借貸者，謂當事人一
    方移轉金錢或其他代替物之所有權於他方，而約定他方以種
    類、品質、數量相同之物返還之契約。借用人應於約定期限
    內，返還與借用物種類、品質、數量相同之物，民法第474
    條第1項定有明文。是當事人雙方存有消費借貸之約定即屬
    借貸意思表示合致，貸與人並已將約定金錢交付者，即可認
    消費借貸關係存在。
  ㈡經查，原告主張被告向其借款且迄今均未清償乙節，業據其
    提出借據1紙及兩造於109年1月14日至109年4月17日間通訊
    軟體LINE（下稱LINE）對話截圖等為證（見臺灣士林地方法
    院110年度湖小字第1061號卷宗第11至13頁），而被告雖辯
    稱：伊向原告借款99,000元係受另外一位朋友「順哥」委託
    ，實際上是「順哥」要向原告借款，伊有將99,000元現金拿
    給「順哥」，是「順哥」沒有還錢云云，然被告於本院言詞
    辯論時亦陳稱：是伊去向原告拿8萬元現金，另外19000元則
    是原告匯款至伊之帳戶等語（見本院卷第57、58頁），核與
    卷附之借款單內容相符（見士林地院內湖簡易庭110年度湖
    小字第1061號卷第11頁），堪認原告確係將借款交予被告無
    訛。再依原告所提出之兩造LINE對話內容（見士林地院內湖
    簡易庭110年度湖小字第1061號卷第13頁）所示，原告於109
    年2月4日稱：「總共一萬九」、被告則回：「好、我知道、
    我晚點給你我還在場子這」，於109年4月17日被告則稱：「
    那個跟你之前借的錢我今天沒辦法給你喔」等語，則兩造間
    就借款之數額、還款等必要事項，均係由原告與被告直接交
    涉並意思表示合致，被告亦未能傳喚「順哥」到庭作證，則
    其空言否認與原告間存有消費借貸關係，顯非可採。再者，
    被告亦不爭執前揭99,000元款項尚未清償（見本院卷第58頁
    ），從而，原告主張兩造間確實存在消費借貸關係，且被告
    並未還款，故請求被告清償借款，即屬有據。
  ㈢末按給付無確定期限者，債務人於債權人得請求給付時，經
    其催告而未為給付，自受催告時起，負遲延責任。其經債權
    人起訴而送達訴狀，與催告有同一之效力；遲延之債務，以
    支付金錢為標的者，債權人得請求依法定利率計算之遲延利
    息；應付利息之債務，其利率未經約定，亦無法律可據者，
    週年利率為百分之五，民法第229條第2項、第233條第1項前
    段、第203條分別定有明文。本件原告對於被告之借款債權
    ，未約定利率及清償期限，核屬給付無確定期限之金錢債權
    ，是既經原告起訴而起訴狀繕本於111年1月7日合法送達被
    告，有本院送達證書在卷可按，則原告請求被告給付自起訴
    狀繕本送達翌日即111年1月8日起，按年息百分之5計算之遲
    延利息，應屬有據。
四、綜上所述，原告依消費借貸之法律關係，請求被告給付99,0
    00元，及自111年1月8日起至清償日止，按年息百分之5計算
    之利息，為有理由，應予准許。
五、本件事證已臻明確，兩造其餘攻擊防禦方法及所舉證據，經
    審酌結果，與本件判決結論均無影響，爰不一一論述，附此
    敘明。
六、本判決係依小額訴訟程序所為被告敗訴之判決，依民事訴訟
    法第436條之20規定，應依職權宣告假執行。
七、依民事訴訟法第78條、第436條之19第1項規定，確定訴訟費
    用額為1,000元（即原告繳納之第一審裁判費1,000元），由
    被告負擔。
中　　華　　民　　國　　111 　年　　2 　　月　　25　　日
                  豐原簡易庭    法  官  廖弼妍
如不服本判決，應於判決送達後20日內，以判決違背法令為理由
，向本院提出上訴狀並表明上訴理由（上訴理由應表明：一、原
判決所違背之法令及其具體內容；二、依訴訟資料可認為原判決
有違背法令之具體事實），如於本判決宣示後送達前提起上訴者
，應於判決送達後20日內補提上訴理由書（須附繕本）。
以上為正本係照原本作成。
中　　華　　民　　國　　111 　年　　2 　　月　　25　　日
                                書記官  陳貴卿